臺灣高等法院刑事判決　　　　　　　　　　　　　　九十一年度交上訴字第五一號
　　上　訴　人　臺灣板橋地方法院檢察署檢察官
　　被　　　告　丁○○
　　選任辯護人　黃雅羚
　　　　　　　　黃丁嵐　律師
右上訴人因被告過失致死案件，不服臺灣板橋地方法院九十年度交訴字第六○號，中
華民國九十一年二月六日第一審判決（起訴案號：臺灣板橋地方法院檢察署九十年度
偵字第五五六三號）提起上訴，本院判決如左：
    主  文
原判決撤銷。
丁○○從事業務之人，因業務上之過失致人於死，處有期徒刑月，如易科罰金，以
參佰元折算壹日。
    事  實
一、丁○○以駕駛計程車載客為業，為從事駕駛業務之人，於民國（下同）九十年二
    月四日下午四時三十分許，駕駛車牌號碼Ｐ八─九０九號營業小客車，欲自臺北
    縣五股鄉○○路○段二十四巷右轉凌雲路三段往觀音山區方向行駛，本應注意汽
    車行進中駕駛人應注意車前狀況，隨時採取必要安全措施，又汽車行駛至無號誌
    之交岔路口，應減速慢行，作隨時停車之準備，且支線道車應暫停讓幹線道車先
    行，而依當時情形天晴，有日間自然光線，亦無不能注意之情事，竟疏於注意前
    方及交岔路口車輛之動態，未暫停觀察臺北縣五股鄉○○路○段（幹線道）是否
    有車輛通行，貿然自臺北縣五股鄉○○路○段二十四巷（支線道）駛出以大角度
    右轉凌雲路三段，適杜懿秦騎乘車牌號碼ＰＵＮ─七０九號重型機車，沿臺北縣
    五股鄉○○路○段（幹線道）由觀音山區往五股方向行駛，本應注意重型機車應
    依標線之規定行駛，亦疏未注意，而超越分向限制線（雙黃線）逆向行駛，因見
    丁○○所駕駛之營業小客車突然自凌雲路三段二十四巷（支線道）駛出，緊急採
    取迴避煞停措施，致機車失控，人車倒地滑行，滑行後並撞及丁○○所駕駛之營
    業小客車右前側葉子板處，杜懿秦倒地後頭部撞擊地面，而受有頭部外傷顱內出
    血等傷害，經送醫後不治死亡。丁○○肇事後，於犯罪尚未為有偵查犯罪職權之
    公務員發覺前，留在肇事現場，向到場處理之警員丙○○自首而接受裁判。
二、案經丁○○自首及臺灣板橋地方法院檢察署檢察官據報相驗後自動檢舉偵查起訴
    。
    理  由
一、訊據被告丁○○固對於右揭時、地與被害人杜懿秦發生交通事故，被害人杜懿秦
    因而受有頭部外傷顱內出血等傷害，經送醫後不治死亡之事實，坦承不諱，惟矢
    口否認有業務上過失致人於死之犯行，辯稱：係被害人杜懿秦在撞擊前即逆向行
    駛，並已先行倒地，且碰撞點在伊行駛之遵行車道內，伊對於本件車禍發生並無
    過失云云。
二、經查：
  (一)本件車禍事故發生時，因同時在其警局轄區內有三件車禍發生，原先由臺北縣警
    察局蘆洲分局成洲派出所警員丙○○到車禍現場量繪距離並製作現場草圖（見相
    驗卷第七十五頁），而警員甲○○並未至現場，係依據丙○○所繪製之現場草圖
    ，而製作交通道路事故調查報告表如相驗卷第九頁，嗣經檢察官勘驗現場後，由
    警員丙○○重繪現場圖如相驗卷第第七十一頁、第七十二頁，並拍攝現場照片如
    相驗卷第六十七頁至第七十頁、第七十七頁至第八十九頁，以上各情，業據警員
    甲○○、丙○○證述在卷（見相驗卷第二十頁背面、第十八頁背面），原審於九
    十一年一月四日至現場勘驗，並命警員丙○○在相驗卷第七十一頁之道路交通事
    故調查報告表重新測量距離，並補正如黑色簽字筆所載，合先敘明。
  (二)有關道路交通事故調查報告表上所繪製地上刮痕部分，證人即警員甲○○於偵訊
    時證稱：那個地方經常發生車禍，地上刮痕很多，刮痕有三公尺，並無計程車之
    煞車痕等語（見相驗卷第十五頁），而證人即實際前往事故現場處理之警員丙○○於偵查時證稱：正確刮痕為六點一公尺，調查報告表上刮痕寫三公尺係從基線
    起算到摩托車後輪之距離，不是刮痕的長度，刮痕是六點一公尺，伊已更正，現
    場散落物總長為七點一公尺，現場只有刮痕沒有剎車痕，可以確定計程車跟那台
    機車有撞擊才會有落土，有撞擊才有計程車的落土，照片上都很清楚，刮痕現場
    照片照不出來等語（見相驗卷第十八頁背面至第二十頁）。經檢察官於九十年二
    月十二日至現場履勘地上刮痕之情形，於履勘筆錄載明：「現場警員所劃刮痕，
    編號分為一至四，編號一至二刮痕，以皮尺量其間距，直線距離為二點九公尺，
    第一刮痕至第三刮痕直線距離為三點六公尺，第三至第四刮痕為二點九公尺」等
    語，有台灣板橋地方法院檢察署九十年二月十二日履勘筆錄在卷（見相驗卷第二
    十二頁至第二十四頁）可稽，而警員甲○○於檢察官當日履勘現場時證稱：「現
    場圖與剛剛丈量之第三刮痕不符合，第三刮痕已到車子前面去了」、「因車禍現
    場發生多次車禍，沒辦法確定是否本件刮痕，第一、二刮痕可以確定是本件死者
    機車所造成」、「當時是連第三刮痕一塊丈量進去，總長為六點一公尺。」等語
    （見相驗卷第二十六頁背面、第二十七頁），警員甲○○於檢察官當日履勘現場
    時證稱：「（問：第一、二刮痕是最新的刮痕？）對，而且非常明顯。」等語（
    見相驗卷第二十七頁），據此可見，事故現場地上之編號第三、第四刮痕究竟是
    本件車禍所造成，或係其他車禍所造成，由於車禍發生之日期係九十年二月四日
    ，而檢察官履勘現場之日期為九十年二月十二日，已相隔八日，因此該地上編號
    第三、第四刮痕實難以判斷係本件車禍所造成，且依據上開道路交通事故現場圖
    所示，編號第三刮痕與被害人機車倒地位置橫向位置係平行，編號第四刮痕則在
    被告駕駛之營業小客車之前方，應非本次車禍所造成至明，從而道路交通調查報
    告表所繪製之編號第三、第四刮痕，不得作為本件車禍事故判斷之依據，附此敘
    明。
  (三)參酌道路交通事故調查報告表及現場照片顯示，被害人杜懿秦騎乘之機車撞擊後
    係倒在臺北縣五股鄉○○路與凌雲路三段二十四巷交叉路口分向限制線（雙黃線
    ）上，被害人杜懿秦之血跡與該分車道雙黃線直線距離約三公尺處，被害人杜懿
    秦之安全帽則在分向限制線（雙黃線）直線距離約二點七公尺處，被害人杜懿秦
    所騎乘之機車，因撞擊後碎裂之車殼則散落在距離分向限制線（雙黃線）中點與
    被告行駛之凌雲路往觀音山山區方向之右側車道二點七公尺之範圍內，包括在凌
    雲路往觀音山山區方向之右側車道右邊白色路邊緣線外亦有一碎裂車殼，在凌雲
    路往觀音山山區方向之右側車道上約略可見有二處黃色落土，落土位置與行車分
    向線（雙黃線）延伸後直線距離約有一點二公尺，而散落物包括機車碎裂車殼，
    及路上之衛生紙之總長度約七點一公尺，而凌雲路往觀音山山區方向之右側車道
    路寬約三點一公尺、左側車道路寬約四公尺，而車道上之黃色落土是新的落土，
    依前往現場處理之警員丙○○研判係車輛碰撞後所掉落等情，業據證人丙○○於
    本院九十一年五月三十日訊問時證述明確，且被告於本院同日訊問時亦供稱：伊
    計程車天天往觀音山上潮音洞跑，因那條路以前沒有舖柏油，都是黃泥土，所以
    伊計程車底盤會沾有很多黃泥土等語，復參酌卷附被告車損照片（見相驗卷第四
    十四頁），被告所駕駛之營業小客車輪胎確沾有黃色泥土等情，足見該黃色落土
    應係被告營業小客車於碰撞後所掉落，以本件車禍後散落物、落土之位置大部份
    均散落於臺北縣五股鄉○○路往觀音山山區方向之右側車道，堪認本件車禍之發
    生地點應在臺北縣五股鄉○○路往觀音山山區方向之右側車道內，本院向台灣省
    車輛行車事故覆議鑑定委員會函詢，據該委員會九十一年七月十一日府覆議字第
    九０二一三八－一號函覆本院，亦認被告計程車與被害人機車撞擊點應位於機車
    之對向來車道內，兩車接觸碰撞時被告計程車應尚未駛過凌雲路之中心線進入來
    車道內，有該函附於本院卷可稽。再觀之被告駕駛之營業小客車之受損位置，據
    證人甲○○於偵查時證稱：為「右方向燈板金處有凹陷」等語，證人丙○○於偵
    查時證稱：右方葉子板有凹陷，應該是撞擊到機車所造成，因車底盤下有落土，
    伊用原子筆把他劃起來等語（見相驗卷第十五頁、第十九頁背面），而依檢察官
    履勘現場結果，於履勘筆錄載明：「右葉子板部分凹痕部分依目視，其上刮痕為
    陳舊痕跡，並有生鏽，凹陷部分並無新刮痕，方向燈底部有破裂及凹陷痕，並不
    符合同一次撞擊，計程車保險桿為塑膠，頗陳舊，核與肇事後攝得相片相符，前
    保險桿部分與拖車拉環上方保險桿處（即保險桿下半處）有刮痕，但無法判出新
    舊，計程車前保險桿左側有約十公分的刮痕，右前方向燈與大燈有間隙，大燈約
    內陷一公分，計程車車體後左右均無其他異狀，右前輪拱內破裂痕跡，頗為陳舊
    。」等語，而被害人之安全帽及騎乘機車之車損，經檢察官履勘結果，於履勘筆
    錄載明：「安全帽據家屬稱未清洗過，其上並無黃色計程車漆，安全帽右側有刮
    擦痕跡，安全帽近脖子部分亦有些許刮擦痕跡，機車前蓋塑膠殼部分破裂，右車
    軸把手變形，右後照鏡旋（誤載為懸）轉一百八十度，右剎車把手有倒地磨擦痕
    ，機車右側前蓋及側面部份均為倒地磨擦痕，右側引擎、排氣管亦有損痕，右後
    照鏡拷漆部分亦有磨損、車底無異狀，機車左側面均無異狀，坐墊處有一抹泥土
    ，為卸下貨車時所沾染，經勘驗整臺機車並無其他車漆附著，右方向燈亦有磨擦
    及把手處。」（見相驗卷第二十二頁、第二十三頁）等情，以被告及被害人車損
    情形，被害人杜懿秦所騎乘機車右側車身有大量之磨損擦痕，機車右後照鏡旋轉
    一百八十度，前方車殼全部碎裂等情，足見機車應係先倒地磨擦地面所造成之擦
    痕，再撞擊被告之汽車所致。再者，依據機車前開車損狀況，若係兩車有巨大之
    擦撞，被告之營業小客車上應有嚴重之凹陷，機車亦會留下營業小客車之拷漆，
    然被告之營業小客車僅右側前方葉子板板金輕微凹陷，並無其他明顯之車損，被
    害人杜懿秦之機車上經勘驗均無被告駕駛營業小客車之拷漆，足見被告供稱：係
    被害人杜懿秦機車先行倒地後，再擦撞伊所駕駛之營業小客車等語，堪以認定。
  (四)被告於警訊時供稱：當時伊駕駛車牌號碼Ｐ八─九０九號營業小客車由臺北縣五
    股鄉○○路○段二十四巷右轉凌雲路三段往觀音山方向行駛，車速約時速十公里
    ，不料右轉至凌雲路三段時，見距離五十公尺處杜懿秦所騎乘之車牌號碼ＰＵＮ
    ─七０九號重型機車逆向行駛，且速度很快，於是伊將車停住後，不料杜懿秦所
    騎乘之重型機車人車倒地，然後滑行再撞上伊所駕駛之營業小客車等語（見相驗
    卷第五頁背面、第六頁）；於偵查時供稱：伊以駕駛營業小客車為業，車禍當時
    駕駛車牌號碼Ｐ八─九０九號營業小客車，肇事時間在九十年二月四日下午四時
    三十分，肇事地點在臺北縣五股鄉○○路○段二十四巷口，當時天氣很好，是晴
    天，事故現場無號誌，伊行車方向係由臺北縣五股鄉○○路○段二十四巷右轉凌
    雲路三段往觀音山方向行駛，杜懿秦車速很快逆向行駛，他有煞車，因杜懿秦車
    速很快，一碰撞就飛到左邊去了，碰撞點伊搞不清楚等語（見相驗卷第十六頁正
    反面）；於原審訊問時供稱：伊平日以駕駛計程車為業，當天伊從凌雲路三段二
    十四巷口行駛至凌雲路三段右轉，伊正在右轉速度很慢，看見杜懿秦自伊右側逆
    向行駛而來，距離約五十公尺，伊就趕快煞車停在那裡，杜懿秦人車倒地滑過來
    ，因為當時事出突然，有無撞及伊車伊不清楚，伊將腳煞車鬆開，因該處是斜坡
    ，所以車子就往後滑，伊將車子停好下車查看，杜懿秦機車倒在雙黃線附近等語
    （見原審卷第十六頁）；於本院訊問時供稱：伊當時右轉凌雲路三段往觀音山方
    向，杜懿秦逆向行駛，伊車子已經停在凌雲路三段上，杜懿秦連人帶車先倒地滑
    落，然後才撞上伊等語（見九十一年四月二十二日、五月三十日訊問筆錄），足
    見被告駕駛前開營業小客車，欲自臺北縣五股鄉○○路○段二十四巷（支線道）
    右轉凌雲路三段往觀音山區方向行駛時，疏於注意前方及交岔路口車輛之動態，
    並未於該巷口暫停觀察臺北縣五股鄉○○路○段（幹線道）是否有車輛通行，即
    貿然直接自臺北縣五股鄉○○路○段二十四巷（支線道）駛出，復參酌檢察官於
    九十年二月十二日履勘現場後，並於九十年二月二十七日在辦案進行單上補作勘
    驗所見之記載：「車禍現場依目視有多處新舊刮痕，照片尚無法清楚顯現，惟仍
    足資辨識卷附第五十九頁反面照片，二十四巷口為上坡有電線桿，車輛需加速上
    坡，上坡的汽車駕駛人不易看清楚凌雲路來車，有視線死角，二十四巷口坡度右
    半部較陡，左側較平緩，駕駛人如選擇左側上坡右轉，則將跨越對向車道，勘驗
    過程中，適有一自小貨車以左側加速上坡跨至對向車道右轉」等語（見相驗卷第
    八十二頁），本院於九十一年五月十七日至現場勘驗結果，該肇事路段為一丁字
    型路口，現場因納莉颱風後整修，以致路面坡度與肇事時已有不符，有勘驗筆錄
    及現場照片附於本院卷可稽，依本院勘驗時所照之現場照片觀之，該臺北縣五股
    鄉○○路○段二十四巷至凌雲路三段仍為上坡路段，車輛上坡需加速。被告於原
    審訊問時亦供稱：凌雲路三段二十四巷口右邊比較陡，所以當時伊稍微偏左行駛
    上去凌雲路三段，車輪並未碰到凌雲路三段的雙黃線等語（見原審卷第四十三頁
    ），並參酌被告所駕駛之營業小客車於碰撞後所掉落之落土位置，位於凌雲路往
    觀音山方向右側車道上接近分向限制線（雙黃線）附近，被告車輛遭碰撞之位置
    位於右側前方葉子板處等情判斷，被告應係自凌雲路三段二十四巷口加速上坡，
    稍微偏左側以大角度右轉凌雲路三段，而未於該巷口暫停觀察臺北縣五股鄉○○
    路○段（幹線道）是否有車輛通行，即貿然直接自臺北縣五股鄉○○路○段二十
    四巷（支線道）駛出，因轉彎角度大，致車輛於接近凌雲路三段之分向限制線（
    雙黃線）前（尚未跨越）仍未轉正，此時被告始發現被害人杜懿秦騎乘車牌號碼
    ＰＵＮ─七０九號重型機車，沿臺北縣五股鄉○○路○段往五股方向違規超越分
    向限制線逆向行駛，情急乃將其所駕駛之營業小客車煞停，惟被害人杜懿秦因見
    被告所駕駛之營業小客車突然自凌雲路三段二十四巷（支線道）駛出，而緊急採
    取迴避煞停措施，致機車失控，人車倒地滑行，滑行後並撞及被告所駕駛之營業
    小客車右前側葉子板處而肇事，應可確定。至被告雖於原審九十一年一月四日勘
    驗現場時，經原審法官命被告駕駛其營業小客車右轉上坡時，並無跨越凌雲路三
    段對向車道之情形等情，有勘驗筆錄附卷（見原審卷第六十九頁、第七十頁）可
    稽，惟不能以此而採為對被告有利之認定。
  (五)按汽車行駛時，駕駛人應注意車前狀況，並隨時採取必要安全措施；又汽車行駛
    至無號誌之交岔路口，應減速慢行，作隨時停車之準備，且汽車行駛至無號誌之
    交岔路口，支線道車應暫停讓幹線道車先行，道路交通安全規則第九十四條第三
    項、第九十三條第一項第四款、第一百零二條第一項二款分別定有明文。被告以
    駕駛營業小客車為業，係從事駕駛業務之人，對上開規定應知之甚詳，而依當時
    情形天晴，有日間自然光線，亦無不能注意之情事，竟疏於注意前方及交岔路口
    車輛之動態，未暫停觀察臺北縣五股鄉○○路○段（幹線道）是否有車輛通行，
    貿然自臺北縣五股鄉○○路○段二十四巷（支線道）駛出右轉凌雲路三段，適被
    害人杜懿秦騎乘車牌號碼ＰＵＮ─七０九號重型機車，沿臺北縣五股鄉○○路三
    段往五股方向違規超越分向限制線逆向行駛，因見被告所駕駛之營業小客車突然
    自凌雲路三段二十四巷（支線道）駛出，而緊急採取迴避煞停措施，致機車失控
    ，人車倒地滑行，滑行後撞及被告所駕駛之營業小客車右前側葉子板處而肇事，
    被告駕車行為具有過失甚明。雖被害人杜懿秦違規超越分向限制線逆向行駛，就
    本件車禍發生，亦與有過失。惟汽車駕駛人對於防止危險發生之相關交通法令之
    規定，業已遵守並盡相當之注意義務，以防止危險發生，始可信賴他人亦能遵守
    交通規則並盡同等義務，若因此而發生交通事故，方得以信賴原則為由主張免除
    過失責任，故所謂信賴原則之適用，應以自身並未違規為前提；縱本身無違規情
    形，如於他人之違規事實已極為明顯，同時有充足之時間可以採取適當之措施以
    避免發生交通事故之結果時，即不得以信賴他方定能遵守交通規則，以免除自己
    之責任（最高法院八十四年度台上字第五三六○號判例、八十三年度台上字第五
    四七○號、八十八年度台上字第六五四九號判決參照）。本件被告駕駛營業小客
    車違反上開交通安全規則，以致發生交通事故，是以被害人杜懿秦就本件車禍之
    發生，雖與有過失，被告仍無法解免其過失責任。至本件車禍經原審送請臺灣省
    臺北縣區車輛行車事故鑑定委員會、臺灣省車輛行車事故覆議鑑定委員會鑑定結
    果，均認定「杜懿秦駕駛重機車逆向行駛後失控倒地為肇事原因，丁○○駕駛營
    小客車無肇事因素」，有臺灣省臺北縣區車輛行車事故鑑定委員會九十年八月二
    十七日北鑑字第九○一七三○號函附鑑定意見書、臺灣省車輛行車事故覆議鑑定
    委員會九十年十一月十三日府覆議字第九○二一三八號函附卷（見原審卷第三十
    至第三十二頁、第五十四頁）可參，然此與本院前開認定不符，僅供參考，不能
    拘束法院而採為對被告有利之認定。
  (六)被害人杜懿秦因本件車禍而受有頭部外傷顱內出血等傷害，經送醫後不治死亡等
    情，有馬偕紀念醫院出具之診斷證明書一紙及馬偕紀念醫院九十年三月五日馬院
    醫外字第九００三七０號函檢送之杜懿秦病歷影本六十二頁附卷（見相驗卷第二
    十一頁、第八十三頁至第一一六頁）可稽，且經檢察官督同法醫師相驗屬實，並
    製有勘驗筆錄、驗斷書、相驗屍體証明書各一份在卷（見相驗卷第十二頁、第三
    十頁至第三十四頁、第十三頁）足稽。雖本件車禍發生之主要原因係被害人杜懿
    秦違規超越行車分向限制線逆向行駛，因見被告所駕駛之營業小客車突然自凌雲
    路三段二十四巷（支線道）駛出，而緊急採取迴避煞停措施，致機車失控，人車
    倒地滑行，滑行後撞及被告所駕駛之營業小客車右前側葉子板處而肇事，惟任何
    人處於與被告駕駛營業小客車疏於注意前方及交岔路口車輛之動態，未暫停觀察
    臺北縣五股鄉○○路○段（幹線道）是否有車輛通行，貿然自臺北縣五股鄉○○
    路○段二十四巷（支線道）駛出以大角度右轉凌雲路三段之相同情況下，面對被
    害人杜懿秦違規超越行車分向限制線逆向行駛，均可能導致被害人為緊急採取迴
    避煞停措施，致機車失控，而發生車禍，造成有人死傷之結果，且被害人杜懿秦
    違規事實已極為明顯，依上述被告發覺被害人杜懿秦違規跨越分向限制線（雙黃
    實線）逆向行駛之危險狀況之時間、距離，倘被告當時盡其注意義務，自臺北縣
    五股鄉○○路○段二十四巷（支線道）右轉凌雲路三段前，注意前方及交岔路口
    車輛之動態，於凌雲路三段二十四巷口暫停並觀察臺北縣五股鄉○○路○段（幹
    線道）是否有車輛通行，應可發現被害人杜懿秦違規逆向行駛，而有充足之時間
    可以採取適當之措施而避免本件交通事故之結果發生，是被告自臺北縣五股鄉○○路○段二十四巷（支線道）右轉凌雲路三段前，未注意前方及交岔路口車輛之
    動態，未暫停凌雲路三段二十四巷口觀察臺北縣五股鄉○○路○段（幹線道）是
    否有車輛通行，而貿然自臺北縣五股鄉○○路○段二十四巷（支線道）駛出以大
    角度右轉凌雲路三段行駛之過失行為，為導致本件車禍之相當原因，與被害人杜
    懿秦死亡之結果間，有相當之因果關係。
  綜上所述，本件事證明確，被告犯行洵堪認定，應依法論科。至證人乙○○於本院
  九十一年五月二日訊問時證稱：伊站在凌雲路三段二十四巷內橋頭，看見計程車從
  伊眼前經過，之後聽到碰一聲，回頭看計程車已停在凌雲路三段二十四巷斜坡，有
  稍微曲線後退，因那地方剛好是斜坡，伊沒有注意計程車倒退幾公尺，亦辦法判斷
  計程車肇事時之位置及時速等語，核證人乙○○僅聽到車禍當時之撞擊聲響，及事
  故發生後被告所駕駛之營業小客車倒退至凌雲路三段二十四巷斜坡，並未實際目擊
  車禍撞擊當時之狀況，自不能以其證言而採為對被告有利之認定。
三、被告丁○○平日以駕駛營業小客車載客為業，係從事駕駛業務之人，業據被告供
    明在卷。其因業務上過失行為，致被害人杜懿秦死亡，核其所為，係犯刑法第二
    百七十六條第二項業務過失致死罪。被告肇事後，於犯罪尚未為有偵查犯罪職權
    之公務員發覺前，留在肇事現場，向到場處理警員丙○○自首而接受裁判等情，
    業據證人丙○○於本院九十一年五月二日訊問時證稱：本件車禍由勤務中心通知
    伊到現場處理，勤務中心沒有說是誰報案的，到現場時被告在場，跟伊說營業小
    客車是她開的，被告跟伊說前，伊不知肇事者是誰等語，被告自首犯罪並接受本
    件裁判，依刑法第六十二條前段規定，應減輕其刑。
四、原審失查，而諭知被告無罪，自有未洽。檢察官上訴意旨執此指摘原判決不當，
    為有理由，應由本院將原判決撤銷改判。爰審酌被告品行、過失程度、被害人杜
    懿秦騎乘機車違規超越分向限制線逆向行駛，與有過失且為肇事主因，及被告肇
    事後自首，惟迄今未與被害人杜懿秦家屬達成民事和解之犯罪後之態度等一切情
    狀，量處如主文第二項所示之刑，並諭知易科罰金之折算標準。
據上論斷，應依刑事訴訟法第三百六十九條第一項前段、第三百六十四條、第二百九
十九條第一項前段，刑法第二百七十六條第二項、第六十二條前段、第四十一條第一
項前段，罰金罰鍰提高標準條例第一條前段、第二條，判決如主文。
本案經檢察官劉斐玲到庭執行職務。
中      華      民      國    九十一    年      八      月    二十一    日
                              臺灣高等法院刑事第十五庭
                                  審判長法  官  房  阿  生
                                        法  官  蔡  光  治
                                        法  官  雷  元  結
右正本證明與原本無異。
如不服本判決應於收受送達後十日內向本院提出上訴書狀，其未敘述上訴之理由者並
得於提起上訴後十日內向本院補提理由書（均須按他造當事人之人數附繕本）。
                                        書記官  黃  德  煌
中      華      民      國    九十一    年      八      月    二十二    日
附錄：本判決論罪科刑法條全文
刑法第二百七十六條
因過失致人於死者，處二年以下有期徒刑、拘役或二千元以下罰金。
從事業務之人，因業務上之過失犯前項之罪者，處五年以下有期徒刑或拘役，得併科
三千元以下罰金。
